臺灣板橋地方法院刑事判決　　　　　　　94年度訴字第1812號
公　訴　人　臺灣板橋地方法院檢察署檢察官
被　　　告　甲○○
上列被告因違反毒品危害防制條例案件，經檢察官提起公訴（94
年度核退毒偵字第1363號），本院判決如下：
    主  文
甲○○連續施用第一級毒品，累犯，處有期徒刑柒月，扣案注射
針筒貳支、分裝勺貳支沒收；又持有第二級毒品，累犯，處有期
徒刑參月，扣案安非他命壹包（毛重零點參壹玖公克）沒收銷燬
；應執行有期徒刑玖月，扣案注射針筒貳支、分裝勺貳支沒收，
安非他命壹包（毛重零點參壹玖公克）沒收銷燬。
    事  實
一、甲○○前於民國八十六年間，因違反肅清煙毒條例等案件，
    經本院以八十六年度訴字第二七二八號判決分別判處有期徒
    刑三年四月、五月，應執行有期徒刑三年六月確定，八十九
    年三月二十二日縮短刑期假釋出獄，所餘期間付保護管束，
    後經撤銷假釋，應執行殘刑一年四月三十日，九十三年六月
    十六日縮短刑期執行完畢，詎仍未知戒慎，其前於九十年間
    ，已因施用第一級毒品海洛因案件，經本院以九十年度毒聲
    字第一六一五號裁定送勒戒處所，觀察、勒戒後，因認有繼
    續施用毒品傾向，經本院以九十年度毒聲字第二二三四號裁
    定令入戒治處所，施以強制戒治一年，復經本院以九十年度
    毒聲字第四五八八號裁定停止戒治，所餘戒治期間付保護管
    束，嗣於保護管束期間因違反保護管束應遵守事項情節重大
    ，再經本院以九十一年度毒聲字第七八二號裁定撤銷停止戒
    治，令入戒治處所施以強制戒治，九十二年一月二十三日強
    制戒治執行完畢出所，並經臺灣板橋地方法院檢察署檢察官
    於九十二年二月二十五日以九十二年度戒毒偵字第七一號不
    起訴處分確定；甲○○於接受前開強制戒治執行完畢後五年
    內，竟猶基於施用第一級毒品海洛因之概括犯意，自九十四
    年一月下旬某日起至同年二月十六日止，在臺北縣鶯歌鎮○
    ○路五十三號住處，以將海洛因摻水置於針筒內注射身體之
    方式，連續施用第一級毒品海洛因多次；甲○○另又基於持
    有第二級毒品安非他命之犯意，於九十四年一月初，在台北
    縣鶯歌鎮某處，由真實姓名年籍不詳之成年友人「阿義」處
    ，購得第二級毒品安非他命一包（毛重零點三一九公克）後
    ，即非法持有之，嗣為警於同年二月十七日上午七時許，在
    臺北縣土城市○○路○段二七四號前查獲，並扣得其前開持
    有之安非他命一包及其持有供本件施用海洛因所用之注射針
    筒二支、分裝勺二支，因悉上情。
二、案經台北縣政府警察局土城分局報告臺灣板橋地方法院檢察
    署檢察官偵查起訴。
    理  由
一、上揭事實，業據被告坦承不諱，且被告為警查獲後，經警採
    集其尿液檢體，送驗後檢出鴉片類呈陽性反應，有臺灣檢驗
    科技股份有限公司二○○五年三月十六日所出具之「濫用藥
    物尿液檢驗報告」（附於九十四年度核退毒偵字第一三六三
    號偵查卷第七頁）在卷足參，至扣案如事實欄所示結晶顆粒
    一包，毛重零點三一九公克，含第二級毒品甲基安非他命成
    分，亦有行政院衛生署管制藥品管理局九十四年十一月十六
    日管檢字第○九四○○一○九二三號檢驗成績書在卷可稽（
    見本院卷第三十五頁），足徵被告自白於前開時地，多次施
    用第一級毒品海洛因及持有第二級毒品安非他命犯行應與事
    實相符，可以採信。
二、又被告前於九十年間，已因施用第一級毒品海洛因案件，經
    本院以九十年度毒聲字第一六一五號裁定送勒戒處所，觀察
    、勒戒後，因認有繼續施用毒品傾向，經本院以九十年度毒
    聲字第二二三四號裁定令入戒治處所，施以強制戒治一年，
    復經本院以九十年度毒聲字第四五八八號裁定停止戒治，所
    餘戒治期間付保護管束，嗣於保護管束期間因違反保護管束
    應遵守事項情節重大，再經本院以九十一年度毒聲字第七八
    二號裁定撤銷停止戒治，令入戒治處所施以強制戒治，九十
    二年一月二十三日強制戒治執行完畢出所，並經臺灣板橋地
    方法院檢察署檢察官於九十二年二月二十五日以九十二年度
    戒毒偵字第七一號不起訴處分確定等情，有台灣板橋地方法
    院檢察署檢察官九十二年度戒毒偵字第七一號不起訴處分書
    、台灣高等法院被告前案紀錄表等在卷可參，是被告本件施
    用海洛因犯行，乃於強制戒治執行完畢後五年內再犯，亦甚
    明確，依毒品危害防制條例第二十三條第二項規定，被告前
    開施用海洛因犯行係犯毒品危害防制條例第十條第一項之施
    用第一級毒品罪。至被告於施用前、後持有第一級毒品海洛
    因之低度行為，為其施用之高度行為所吸收，不另論罪。被
    告多次施用海洛因，時間緊接，所犯構成要件相同，顯係基
    於概括犯意反覆為之，為連續犯，應依刑法第五十六條規定
    ，加重其刑。至被告所犯上開連續施用第一級毒品罪及持有
    第二級毒品罪間，犯意各別，犯罪構成要件事實互異，應予
    分論併罰。又被告有如事實欄所述之前科及刑之執行情形，
    有前揭台灣高等法院被告前案紀錄表在卷可稽，是其於有期
    徒刑執行完畢後五年以內，再犯本件有期徒刑以上之罪，為
    累犯，依刑法第四十七條規定，就其上開所犯持有第二級毒
    品安非他命犯行部分，應加重其刑，就其上開所犯連續施用
    第一級毒品罪部分，應併依刑法第七十條規定，遞加重其刑
    。爰審酌被告有施用毒品之前案強制戒治紀錄，竟再施用海
    洛因而犯本罪，核其行為對社會秩序具有危害性、暨其施用
    期間、犯罪後坦承犯行之態度等一切情狀，各就其所犯前開
    二罪分別量處如主文所示之刑，並定其應執行刑，以資懲儆
    。扣案甲基安非他命一包（毛重零點三一九公克）內之安非
    他命為第二級毒品，而其包裝袋因有安非他命沾附其上難以
    析離，均依毒品危害防制條例第十八條第一項前段諭知沒收
    銷燬。至扣案注射針筒二支、分裝勺二支，為被告所有，供
    本件施用海洛因犯罪所用之物，業經被告供陳在卷，爰依刑
    法第三十八條第一項第二款規定宣告沒收，併此敘明。
三、本件被告係被訴犯毒品危害防制條例第十條第一項之施用第
    一級毒品、第十一條第二項之持有第二級毒品罪，其於本院
    行準備程序時對被訴事實為有罪之陳述，經受命法官告以簡
    式審判程序之旨，並聽取檢察官、被告意見後，由本院合議
    庭依刑事訴訟法第二百七十三條之一第一項規定裁定由受命
    法官獨任進行簡式審判程序，末此敘明。
據上論斷，應依刑事訴訟法第二百九十九條第一項前段、第二百
七十三條之一第一項、第二百七十三條之二、第二百八十四條之
一，毒品危害防制條例第十條第一項、第十一條第二項、第十八
條第一項前段，刑法第十一條、第五十六條、第四十七條、第三
十八條第一項第二款、第五十一條第五款，判決如主文。
本案經檢察官徐名駒到庭執行職務。
中　　華　　民　　國　　94　　年　　12　　月　　16　　日
                  刑事第四庭    法　官 陳明偉
上列正本證明與原本無異。
如不服本判決，應於判決送達後十日內向本院提出上訴狀。
                                書記官  陳慧儷
中　　華　　民　　國　　94　　年　　12　　月　　16　　日
附錄本案論罪法條全文
毒品危害防制條例第10條第1項
施用第一級毒品者，處 6 月以上 5 年以下有期徒刑。
毒品危害防制條例第11條第2項
持有第二級毒品者，處2 年以下有期徒刑、拘役或新臺幣三萬元
以下罰金。
毒品危害防制條例第18條第1項前段
查獲之第一、二級毒品及專供製造或施用第一、二級毒品之器具
，不問屬於犯人與否，均沒收銷燬之；查獲之第三、四級毒品及
製造或施用毒品之器具，無正當理由而擅自持有者，均沒入銷燬
之。但合於醫藥、研究或訓練之用者，得不予銷燬。
